臺灣臺中地方法院刑事判決　　　　　　　 96年度易字第529號
公　訴　人　臺灣臺中地方法院檢察署檢察官
被　　　告　甲○○
上列被告因違反毒品危害防制條例案件，經檢察官提起公訴（九
十五年度毒偵字第五九八０號），本院判決如下：
    主    文
甲○○（SALVADOR.T.TENG ）施用第二級毒品，累犯，處有期徒
刑陸月，如易科罰金，以新臺幣壹仟元折算壹日。扣案之第二級
毒品甲基安非他命壹小包（含袋重零點壹伍公克），沒收銷燬之
。
    犯罪事實
一、甲○○（SALVADOR.T.TENG ）前因施用毒品案件，經本院裁
    定送觀察、勒戒，於民國九十二年五月十二日入勒戒處所執
    行，因認無繼續施用毒品之傾向，而於九十二年六月三日執
　　行完畢釋放，並由臺灣臺中地方法院檢察署檢察官於九十二
　　年六月二日以九十一年度毒偵字第三九０一號為不起訴處分
　　確定。復於九十三年間，又因施用第二級毒品案件，經本院
　　以九十四年度易字第二一二五號判處有期徒刑七月確定，入
  　監執行後，甫於九十五年十月三日縮刑期滿，並於翌日因徒
　　刑執行完畢出監。詎其仍不知悔改，於上開觀察、勒戒執行
　　完畢釋放後之五年內，復基於施用第二級毒品甲基安非他命
　　之犯意，於九十五年十二月十九日十八時許，在其位於臺中
　　市○區○○路一段四０六巷三號住處房間內，以將第二級毒
　　品甲基安非他命置於鋁箔紙上，再以火燒烤吸食煙霧之方式
　　，施用第二級毒品甲基安非他命一次。嗣於九十五年十二月
　　二十二日凌晨零時三十分許，為警在上址查獲，並扣得第二
　　級毒品甲基安非他命一小包（含袋重零點一五公克），始獲
　　悉上情。
二、案經臺中市警察局第二分局報請臺灣臺中地方法院檢察署檢
    察官偵查起訴。
    理    由
一、上揭犯罪事實，業據被告甲○○於警詢、偵查中及本院審理
    時坦承不諱，並有第二級毒品甲基安非他命一小包（含袋重
　　○‧一五公克）扣案可資佐證，且被告為警查獲後，經警採
    尿送驗之結果，確呈甲基安非他命代謝物甲基安非他命之陽
　　性反應，有臺中市警察局第二分局委託檢驗尿液代號與真實
  　姓名對照表及詮昕科技股份有限公司九十六年一月四日出具
    之濫用藥物尿液檢驗報告（報告編號為五Ｃ二七００二二）
    各一紙在卷可參。此外，復有上開刑事判決書、臺灣臺中地
　　方法院檢察署刑案資料查註紀錄表、臺中市警察局第二分局
　　搜索扣押筆錄、扣押物品目錄表、扣押物品清單、查獲現場
　　圖各一份及查獲現場與扣案物品照片五張附卷可稽，足見被
　　告上開自白，核與事實相符。從而，本案事證明確，被告之
　　上開施用第二級毒品甲基安非他命犯行，洵堪認定。
二、被告前因施用毒品案件，經本院裁定送勒戒處所施以觀察、
    勒戒後，因認無繼續施用毒品之傾向，而於九十二年六月三
    日執行完畢釋放，此有臺灣高等法院被告前案紀錄表在卷可
    憑，則被告於前案觀察、勒戒執行完畢釋放後，五年內再行
    施用毒品，依法應予論科。是核被告甲○○所為，係犯毒品
　　危害防制條例第十條第二項之施用第二級毒品罪。被告為供
　　施用第二級毒品甲基安非他命而持有第二級毒品之低度行為
    ，應為施用第二級毒品甲基安非他命之高度行為所吸收，不
    另論罪。被告前因施用毒品案件，經本院以九十四年度易字
　　第二一二五號判處有期徒刑七月確定，入監執行後，甫於九
  　十五年十月三日縮刑期滿，並於翌日因徒刑執行完畢出監等
　　情，此有臺灣臺中地方法院檢察署刑案資料查註紀錄表及臺
　　灣高等法院被告前案紀錄表各一份附卷可按，其於受有期徒
  　刑執行完畢後五年以內，故意再犯本件有期徒刑以上之罪，
　　為累犯，應依刑法第四十七條第一項規定加重其刑。爰審酌
　　被告前曾因施用毒品案件，經觀察、勒戒及刑之執行，猶不
　　知悔改，復再犯本件之施用毒品罪，顯然無視毒品對於其自
　　身健康之戕害及對於社會安全與公共秩序之潛在危害，惟慮
　　及其犯罪之動機、目的、手段及犯後坦承施用犯行等一切情
　　狀，量處如主文所示之刑，並諭知易科罰金之折算標準，以
　　示懲儆。
三、又毒品危害防制條例第十八條第一項前段規定「查獲之第一
    、二級毒品及專供製造或施用第一、二級毒品之器具，不問
    屬於犯人與否，均沒收銷燬之」，故扣案之第二級毒品甲基
    安非他命一小包（含袋重零點一五公克），應依同條例第十
    八條第一項前段宣告沒收銷燬之。
四、至公訴意旨雖另以：被告尚自九十五年十月底某日起至九十
    五年十二月十九日十八時許前之某時點止，另有多次施用第
    二級毒品甲基安非他命之犯行，而認與上揭經本院判決有罪
    之施用第二級毒品犯行，具有集合犯之關係，屬實質上一罪
    等情。惟按犯罪事實應依證據認定之，無證據不得認定犯罪
    事實，刑事訴訟法第一百五十四條第二項定有明文。又事實
    之認定，應憑證據，如未能發現相當證據，或證據不足以證
    明，自不能以推測或擬制之方法，以為裁判基礎。且認定犯
    罪事實所憑之證據，雖不以直接證據為限，間接證據亦包括
    在內；然而無論直接或間接證據，其為訴訟上之證明，須於
    通常一般之人均不致有所懷疑，而得確信其為真實之程度者
    ，始得據為有罪之認定。再被告之自白，不得作為有罪判決
    之唯一證據，仍應調查其他必要之證據，以察其是否與事實
    相符，刑事訴訟法第一百五十六條第二項定有明文，立法目
    的在以補強證據之存在，藉以限制合法自白在證據上之價值
    ，俾發現實質的真實，即使被告之自白出於任意性，然若別
    無其他補強證據足以擔保其自白與事實相符，該自白仍非刑
    事訴訟法上得據之為認定被告犯罪之唯一證據，當不得單憑
    此而為被告不利之認定（最高法院四十年臺上字第八六號及
    七十六年臺上字第四九八六號判例及八十五年度臺上字第六
    六四號判決意旨參照）。本件公訴人認被告尚涉有此部分多
    次施用第二級毒品甲基安非他命犯行，係以被告之自白及上
    揭尿液檢驗報告為其論據。經查，一般吸食或施打煙毒品（
    或麻醉藥品），八小時內約有百分之八十量於尿中排出，二
    十四小時後剩餘量之百分之九十再排出，七十二小時後仍有
    微量排出，而因人體代謝差異，故於一百二十小時內，利用
    較具公信力之儀器（如氣相層析質譜儀）仍可能被檢測出，
    既經憲兵司令部八十年五月七日（八０）鑑檢字第一七四六
    號函釋在案，則依被告於本院準備程序中陳稱「伊係用玻璃
    燒烤或鋁箔施用安非他命，約一週吸食一次」等語視之，堪
    見九十五年十二月二十二日所採集被告尿液送鑑驗後，固有
    上揭尿液檢驗報告在卷可查，而足以補強被告自白其有於九
    十五年十二月十九日十八時許施用甲基安非他命一次等語之
    真實性，惟尚不足以擔保被告於偵查及本院審理中自白伊尚
    有上開其他施用第二級毒品犯行部分確與事實相符。此外，
    復查無其他積極證據足資證明被告尚有上揭其他施用第二級
    毒品甲基安非他命之犯行，揆諸上開說明，自已難僅憑被告
    於偵查及本院準備程序中所為上開之自白，遽認被告尚有此
    部分多次施用第二級毒品甲基安非他命之犯行，此部分原應
    為無罪之諭知，然因檢察官認被告此部分罪嫌與上開經判處
    有罪部分有集合犯之實質上一罪關係，爰不另為無罪之諭知
    。至公訴人雖聲請另以採集被告毛髮鑑驗之方式證明被告確
    有起訴書所載之上開多次施用毒品甲基安非他命之事實，然
    查，毛髮生長速度乃因人而異，是縱依該檢驗方式得以查知
    施用毒品者在採集毛髮之前達於數月間確有施用甚或一段時
    間施用毒品之情，然此既仍無從明確認定被告所為各次施用
    毒品之確切時點究竟為何，以資佐證被告所為自白何者為真
    ，自認無就此予以調查之必要，附此敘明。
據上論斷，應依刑事訴訟法第二百九十九條第一項前段，毒品危
害防制條例第十條第二項、第十八條第一項前段，刑法第十一條
前段、第四十七條第一項、第四十一條第一項前段，判決如主文
。
本案經檢察官乙○○到庭執行職務。
中　　華　　民　　國　　96　　年　　3 　　月　　15　　日
            刑事第四庭　審判長法　官　林宜民
                              法  官  許惠瑜
                              法  官  林學晴
以上正本證明與原本無異。
如不服本判決，應於收受送達後10日內向本院提出上訴書狀（應
附繕本）。
　　　　　　　　　　　　　　　書記官  賴淵瀛
中　　華　　民　　國　　96　　年　　3 　　月　　15　　日
【附錄本案論罪科刑法條】
毒品危害防制條例第十條第二項：
施用第二級毒品者，處三年以下有期徒刑。
